# 研发产品及银行理财的相关问题

提问人：审计小黑黑 时间：2020-08-24 15:33:09
请问陈大大：
1 、前期已经计入研发费用（相关费用为 80 万元），但研发产品本期卖掉了（取得价款 100 万元），这种情况如何进行财务处理？直接做营业外收入吗？现金流量表记到“收到其他与经营活动有关的现金“吗？计算企业所得税加计扣除时要不要冲回 80 万？
2 、购买的银行理财产品，是不是 3 个月以内到期放到“其他货币资金”， 3 个月以上的放到“交易性金融资产”？现金流量表是不是都计入“投资支付的现金”和“收回投资收到的现金”？理财收益都放到“投资收益”科目吗？理财收益需不需要缴纳企业所得税？

回答人：chenyiwei
1 、对于研发期间试制产品对外出售价款 100 万元高于研发支出 80 万元的差额 20 万元，应确认为营业外收入，同时报表上研发费用为零。
2 、理财产品除了明确按存款管理的以外（如结构性存款），一般均不应作为货币资金列示，多数是作为以公允价值计量且其变动计入损益的金融资产。与其存续期限是否不超过三个月也没有必然联系。
现金流量表对本金的投出和收回计入“投资支付的现金”和“收回投资收到的现金”；理财收益都放到“投资收益”科目。